【裁判字號】    92,訴,1838
【裁判日期】    921031
【裁判案由】    侵權行為損害賠償
【裁判全文】
臺灣板橋地方法院民事判決  九十二年訴字第一八三八號
    原      告  甲○○
    訴訟代理人  顧定軒律師
    被      告  乙○○○
    輔  佐  人  黃碧麗
右當事人間請求損害賠償事件，本院於民國九十二年十月十六日辯論終結，判決如左
：
    主    文
被告應給付原告新台幣壹萬元，及自民國九十二年一月七日起至清償日止，按年息百
分之五計算之利息。
原告其餘之訴駁回。
訴訟費用，由被告負擔百分之四；餘由原告負擔。
本判決第一項於原告以新台幣參仟參佰參拾肆元或同面額之無記名可轉讓定期存單供
擔保後，得假執行。
原告其餘假執行之聲請駁回。
    事    實
甲、原告方面：
一、聲明：
（一）被告應給付原告新台幣二十五萬五千元，及自九十年一月七日起至清償日止，
      按年息百分之五計算之利息。
（二）願以現金或同面額之無記名可轉讓定期存單供擔保以代釋明，請求宣告假執行
      。
二、陳述：
（一）原告為訴外人陳燕秋與黃日亮（被告乙○○○之子）離婚案件作證，經鈞院以
      八十九年度婚字第一○三八號案件審理，於民國九十年三月一日下午二時四十
      五分許，甲○○在該離婚案件審理中出庭作證，嗣於同日下午四時許，庭訊結
      束後，詎被告竟基於傷害之犯意，衝上前出手抓傷甲○○，使之因而受有左頰
      腮部裂傷１×１公分、瘀腫４×４公分及發炎等傷害，刑事部分經鈞院以九十
      一年度易字第三四二八號刑事判決處被告罰金一千元確定在案。
（二）原告受有上開之傷害，有驗傷診斷書可證，被告自應賠償原告醫療費新台幣︵
      下同︶五千元。
（三）原告因身體受傷，精神肉體所受痛苦甚大，故請求償非財產上損害金額二十五
      萬元。
  右述各項損害，均係被告乙○○○不法侵害所生之結果，對於原告自應依民法第一
  百八十四條第一項、第一百九十五條第一項前段負賠償責任，為此提起本件訴訟。
三、證據：提出診斷證明書一紙為證。
乙、被告方面：
一、聲明：駁回原告之訴及假執行之聲請。
二、陳述：被告並未毆打原告，而係原告毆打被告，原告毆打被告部分，經鈞院九十
    二年度易字第二六八號判處被告拘役二十日。原告請求被告賠償損害，並無依據
    ，應予駁回。
三、證據：未提出任何證據。
丙、本院依職權調取本院九十一年度易字第三四二八號、本院九十二年度易字第二六
    八號、臺灣高等法院九十二年度上易字第一五七一號刑事卷宗及本院九十二年度
    附民字第一一五號、臺灣高等法院附民上字第八七號刑事附帶民事訴訟案件卷宗
    。
    理      由
一、按訴狀送達後，原告不得將原訴變更或追加他訴。但有擴張或減縮應受判決事項
    之聲明者，不在此限。民事訴訟法第二百五十五條第一項第三款定有明文。本件
    原告原起訴請求被告給付五十一萬元及自九十年三月一日起至清償日止，按年息
    百分之五計算之利息；嗣於訴狀送達被告後之九十二年十月十六日減縮請求被告
    應給付原告二十五萬五千元及自附帶民事起訴狀繕本送達翌日起至清償日止，按
    年息百分之五計算之利息，合於上開規定，應予准許，合先敘明。
二、原告主張被告於上揭時地不法侵害其身體，致其受有上開傷害，爰請求被告賠償
    損害二十五萬五千元等語，被告則以：伊並未傷害原告，反而是原告毆打被告成
    傷，被告之犯行業經鈞院判處拘役二十日，原告請求為無理由等語資為抗辯。
三、原告主張之上開事實，已據其提出診斷證明書一紙為證，被告雖否認有何侵權行
    為，然查：被告出手抓傷原告之事實，業據原告甲○○於上開刑事偵審中指訴甚
    詳，證人蔡慧玲律師在台灣板橋地方法院檢察署九十一年偵續字第九九號偵查中
    並到庭證稱「‧‧‧甲○○往法庭方向退，並轉身罵了一句「幹你娘雞巴」，乙
    ○○○當時正在甲○○右前方，衝向甲○○說「你罵我」，同時打了甲○○一巴
    掌，甲○○也回了她輕輕一巴掌，乙○○○的眼鏡因此掉下來，黃碧麗及乙○○
    ○隨即對甲○○又抓又扯，有看見甲○○臉上流血‧‧‧」等情明確（見九十一
    年偵續字第九九號卷第十二頁背面、第十三頁），證人吳慶隆於該案偵查中亦到
    庭證稱：「‧‧‧剛開始是陳水勇與黃日亮在爭執對話，後來是甲○○與黃日亮
    爭執，再來乙○○○加入爭執，最後就發生打人事情‧‧‧」等語無訛（見同上
    偵查卷第二二頁），且原告受有左頰腮部裂傷１ｘ１公分、瘀腫４ｘ４公及發炎
    等傷害乙節，有原告於事發當日即九十年三月一日至臺北縣靜德醫院就診之診斷
    證明書一紙附卷及照片一幀附於台灣板橋地方法院檢察署九十年度他字第一三○
    一號第三頁可按，被告有傷害之行為，應堪認定。又被告之傷害犯行，亦經本院
    九十一年度易字第三四二八號判處罰金一千元並確定，除據兩造陳明在卷外，並
    經本院依職權調取本院九十一年度易字第三四二八號刑事全卷，查核屬實。被告
    辯稱並未傷害原告云云，不足採信。
四、按「因故意或過失，不法侵害他人之權利者，負損害賠償責任。」「不法侵害他
    人之身體、健康、名譽、自由、信用、隱私、貞操，或不法侵害其他人格法益而
    情節重大者，被害人雖非財產上之損害，亦得請求賠償相當之金額。」民法第一
    百八十四條第一項前段、第一百九十五條第一項分別定有明文。本件被告乙○○
    ○不法侵害原告之身體，既經認定，被告對於原告因而所受之損害，自應負賠償
    責任。
五、原告請求被告賠償費用，是否應予准許，分述為次：
（一）醫療費五千元部份：查原告所受之傷害為左頰腮部裂傷１ｘ１公分、瘀腫４ｘ
      ４公及發炎，固有其提出之診斷證明書一紙可證，然均屬輕微之傷害，且原告
      並未提出任何支出醫療費用之單據，證明其確受有支出醫療費用之損害，其請
      求被告賠償醫療費用五千元，即屬無據，不應准許。
（二）精神慰藉金二十五萬元部分：查原告受傷，精神確受痛苦，本院斟酌被告係因
      認為遭到原告辱罵而出手抓傷原告，原告亦出手毆打被告成傷（本院九十二年
      度易字第二六八號判處甲○○拘役二十日，經上訴台灣高等法院後具狀撤回）
      ，經被告提起刑事附帶民事訴訟請求原告給付非財產上之損害，嗣由本院九十
      二年度附民字第一一五號認乙○○○所得請求之非財產上損害賠償以六千元為
      正當，而駁回逾此部分之請求，並為確定（附帶民事訴訟上訴後撤回），此經
      本院依職權調取本院九十二年度附民字第一一五號、臺灣高等法院附民上字第
      八七號刑事附帶民事訴訟案件卷宗查核屬實，及兩造之身分、地位，原告請求
      二十五萬元，自嫌過高，應予核減為一萬元，方屬公允，逾此數額之請求，為
      無理由。
六、原告陳明願供擔保，聲請宣告假執行，經核其勝訴部份，合於法律之規定，爰酌
    定相當之擔保金額宣告之；其餘假執行之聲請，因訴之駁回而失所依附，應併予
    駁回。
七、結論：本件原告之訴，為一部有理由，一部無理由，並依民事訴訟法第七十九條
    、第三百九十條第二項，判決如主文。
中      華      民      國    九十二    年      十      月    三十一    日
                                臺灣板橋地法院民事第二庭
~B法      官  林錫凱
右為正本，係照原本作成。
如對本判決上訴，須於判決送達後廿日內向本院提出上訴狀
中      華      民      國    九十二    年      十一    月        三    日
~B法院書記官  許清琳


司法院資訊處製作；財團法人民間司法改革基金會備份。
